臺灣新竹地方法院交通事件裁定　　　　　　　　　　九十三年度交聲字第二二八號
　　移送機關　交通部公路總局新竹區監理所
　　受處分人
　　即異議人　甲○○　男　四十.
右列受處分人因違反道路交通管理處罰條例案件，對於交通部公路總局新竹區監理所
於中華民國九十三年十一月一日所為之裁決（原處分：竹監自字第裁五０─ＺＢＤ○
○四二九七號），聲明異議，本院裁定如左：
    主  文
異議駁回。
    理  由
一、按汽車行駛於高速公路，前後兩車間之行車安全距離，在正常天候狀況下，車速
    每小時九十公里時，小型車最小距離（公尺）為四十五公尺；又在高速公路上駕
    駛人未保持行車安全距離者，員警得逕行舉發，高速公路交通管制規則第六條、
    第二十六條第二項第五款定有明文。次按汽車行駛於高速公路或設站管制之道路
    ，而不遵管制之規定者，處汽車駕駛人新臺幣（下同）三千元以上六千元以下罰
    鍰；而汽車駕駛人違反道路交通管理處罰條例第三十三條規定者，除依原條款處
    罰外，並記違規點數一點，道路交通管理處罰條例第三十三條第一項、第六十三
    條第一項第一款亦分別定有明文。
二、原處分意旨略以：異議人即受處分人甲○○駕駛其所有之車號號碼六八三三－Ｆ
    Ｖ號自小客車於民國九十三年八月十六日十五時五十九分許，於國道一號公路北
    上二六八公里處，因未保持行車安全距離，經內政部警政署國道公路警察局第四
    警察隊新營分隊照相舉發，並填掣公警局交字第ＺＤＢ○○四二九七號舉發違反
    道路交通管理事件通知單，異議人收受違規通知單後，不服舉發而申訴，交通部
    公路總局新竹區監理所（下稱新竹區監理所）遂依據道路交通管理處罰條例第三
    十三條第一項及第六十三條第一項第一款之規定，分別裁決其應繳納罰鍰三千元
    ，並記違規點數一點等情。
三、聲明異議意旨略以：伊於九十三年八月十六日十五時許駕駛其所有前述自小客車
    於國道一號公路北上二六八公里處時，遭執勤警員以雷射測速照相儀器拍攝到未
    保持行車安全距離，但舉發違規照片無法精確計算伊駕車與前車之準確距離；況
    所謂「行車安全距離辨識線」未見於舉發違規照片中，自無法認定及計算兩車間
    之距離，原處分認定伊行車未保持行車安全距離並無依據云云。
四、查異議人於駕駛前開車輛，於九十三年八月十六日十五時五十九分許，行駛於於
    國道一號公路北上二六八公里處之事實，為異議人所不爭執，並有內政部警政署
    國道公路警察局公警局交字第ＺＤＢ○○四二九七號舉發違反道路交通管理事件
    通知單及採證照片一幀在卷可稽（見本院卷第十頁、第十二頁）。異議意旨雖稱
    本件並未有科學測量證據證實其所駕車輛與前車之距離云云，然觀之採證照片內
    前開汽車與前車距離不到二格間距，且該車行速達九十公里之情，有採證照片一
    紙在卷可佐。而依首揭高速公路交通管制規則第六條之規定，對照異議人駕車之
    車速，其與前車自應保持法定四十五公尺以上行車安全距離；又採證照片車每一
    間隔為十公尺乙節，業據內政部警政署國道公路警察局第四警察隊以九十三年十
    月一日公警交訴字第○九三○○○一六九二號函一份函覆在卷可稽（見本院卷第
    十三至十四頁），則異議人原應與前車應保持四格半以上之距離，竟僅與前車距
    離未達二格之距離，顯未保持行車安全距離，違規行為至為明確。從而，異議人
    指摘本件裁決缺乏依據，實非可採，原處分機關依道路交通管理處罰條例第三十
    三條第一項、第六十三條第一項第一款規定，審酌異議人違規情節之輕重，裁處
    罰鍰新臺幣三千元，並記違規點數一點，認事用法均無何違誤，量罰亦甚妥適，
    應予維持，本件異議為無理由，應予駁回。
五、據上論斷，應依道路交通案件處理辦法第十九條，裁定如主文。
中　　　華　　　民　　　國　　九十三　　年　　 十一 　　月　　 三十 　　日
                                臺灣新竹地方法院交通法庭
                                    法  官   鄭子俊
右正本證明與原本無異。
如不服本裁定，應於裁定送達後五日內向本院提出抗告狀。
                                    書記官   沈藝珠
中　　　華　　　民　　　國　　九十三　　年　　 十一 　　月　　 三十 　　日
